# 请教陈版，有关未实现内部交易损益是否实现的判断

提问人：gpqg 时间：2020-08-31 10:18:00
陈版，A公司原先持有B公司30%的股权，对B公司产生重大影响，按权益法核算长期股权投资。持有股权期间A将一批商品销售给B公司，成本 250 ，售价 300 。截止到当年年末已经对外出售40%，还有60%尚未对外出售。次年年初，A公司将持有B公司30%的股权出售一半，即出售了15%的股权。剩余的15%股权对B公司不具有重大影响，指定为以公允价值计量且其变动计入其他综合收益的金融资产（其他权益工具投资）
我的问题是，次年年初出售一半的股权，那么上一年尚未对外出售的60%的商品的未实现内部交易损益该如何考虑呢？从长期股权投资转为金融资产时，就视为之前未实现的内部交易损益全部已经实现吗？
如果视为全部已经实现，那是否会增加长期股权投资的账面价值？
谢谢陈版！

回答人：chenyiwei
在丧失重大影响，从长期股权投资权益法核算转换为金融资产核算时，是视同将原先的30%股权全部处置，随即按当日公允价值再购入一项对被投资企业无重大影响的金融资产。因此，在丧失重大影响时，应视同原先尚未实现的60%顺流交易损益全部实现（而不是仅仅按照实际出售的股权比例确定实现的金额），其影响调整个别报表和合并报表层面的投资收益。
后续对剩余股权作为金融资产核算期间，不再考虑该项原先重大影响期间的顺流交易损益影响。